# 音频会员产品的授权收入一次性确认收入还是在会员期间内分期确认收入

提问人：yhzhuwei 时间：2017-05-08 18:56:33
求助陈版： A公司有一款音频会员产品， 200 元/年。A公司除了自己在微信公众号上销售之外，还将该音频产品独家授权给喜马拉雅播放。喜马拉雅也按 200 元/年销售给听众。喜马拉雅将每月产生的付费收入，和A公司进行5:5分成。我的理解是A公司取得的分成收入属于版权授权收入，应一次性确认收入，无需在会员期间内分期确认收入。请问陈版这样理解是否正确？

回答人：chenyiwei
如果在该授权产品在喜马拉雅上线时，A在该授权许可合同下的义务已经履行完毕，不再有余留的重大实质性合同义务的，则你的意见基本合理，固定授权费在授权起始日一次性确认收入，后续分成在收款权利确立且金额能够可靠计量时确认。